【裁判字號】    99,裁,957
【裁判日期】    990429
【裁判案由】    原住民族工作權保障法
【裁判全文】
最  高  行  政  法  院  裁  定
                                       99年度裁字第957號
上  訴  人  聯合報股份有限公司
代  表  人  甲○○
被 上訴 人  行政院原住民族委員會
代  表  人  乙○○
上列當事人間原住民族工作權保障法事件，上訴人對於中華民國
98年12月24日臺北高等行政法院98年度訴字第1027號判決，提起
上訴，本院裁定如下：
    主  文
上訴駁回。
上訴審訴訟費用由上訴人負擔。
    理  由
一、按對於高等行政法院判決之上訴，非以其違背法令為理由，
    不得為之，行政訴訟法第242條定有明文。依同法第243條第
    1項規定，判決不適用法規或適用不當者，為違背法令；而
    判決有同條第2項所列各款情形之一者，為當然違背法令。
    是當事人對於高等行政法院判決上訴，如依行政訴訟法第24
    3條第1項規定，以高等行政法院判決有不適用法規或適用不
    當為理由時，其上訴狀或理由書應有具體之指摘，並揭示該
    法規之條項或其內容；若係成文法以外之法則，應揭示該法
    則之旨趣，倘為司法院解釋或本院之判例，則應揭示該判解
    之字號或其內容。如以行政訴訟法第243條第2項所列各款情
    形為理由時，其上訴狀或理由書，應揭示合於該條項各款之
    事實。上訴狀或理由書如未依此項方法表明者，即難認為已
    對高等行政法院判決之違背法令有具體之指摘，其上訴自難
    認為合法。
二、本件被上訴人以經濟日報股份有限公司（下稱經濟日報公司
    ，與上訴人於民國94年7月14日合併，權利義務由上訴人概
    括承受）標得臺灣電力股份有限公司公眾服務處「2002臺北
    國際環保暨能源展參展攤位租金」等20件採購案，91年5月6
    日至94年7月14日履約期間內僱用員工總人數逾1百人，惟進
    用原住民人數未達原住民族工作權保障法（下稱原住民保障
    法）第12條第1項之標準，乃依同條第3項規定，追繳上訴人
    原住民就業代金新臺幣（下同）73萬1,808元，扣除前已繳
    交代金19萬6,416元，尚須繳納53萬5,392元。上訴人不服，
    提起訴願，經行政院訴願決定：「原處分關於91年5月6日至
    92年4月30日原住民就業代金16萬7,904元部分撤銷。其餘部
    分訴願駁回。」上訴人就遭訴願駁回部分仍不服，提起行政
    訴訟，經原審判決撤銷訴願決定及原處分關於命上訴人繳納
    原住民代金超過36萬4,320元部分，並駁回上訴人其餘之訴
    。上訴人就遭駁回部分，提起本件上訴，主張略以：政府採
    購法與原住民保障法中之採購範圍各有不同，上訴人於本件
    之政府採購案，係立於履約輔助地位，非屬應適用原住民保
    障法案件。又原住民保障法第12條第1項規定所稱參與政府
    採購得標廠商之人數，應以得標廠商實際履約之單位員工人
    數為據。且縱認本件應補繳原住民就業代金，亦應依上訴人
    實質執行之工作天數計算，始符公平及比例原則。並原住民
    保障法第12條第1項規定因立法不當，修正草案已建議將之
    刪除。故原判決仍維持原處分，有適用法規不當之違法等語
    。雖以該判決違背法令為由，惟核其上訴理由，係就原判決
    所論斷及指駁不採者，復執陳詞再為爭議，暨執尚屬修正草
    案之規定指摘原判決適用法規不當，而非具體說明原判決有
    何不適用法規或適用法規不當之情形，及合於行政訴訟法第
    243條第2項所列各款之事實，難認對原判決之如何違背法令
    已有具體之指摘。依首開規定及說明，應認其上訴為不合法
    。
三、據上論結，本件上訴為不合法。依行政訴訟法第249條第1項
    前段、第104條、民事訴訟法第95條、第78條，裁定如主文
    。
中    華    民    國    99    年    4     月    29    日
                    最高行政法院第一庭
                        審判長法官  鄭  淑  貞
                              法官  劉  介  中
                              法官  黃  秋  鴻
                              法官  楊  惠  欽
                              法官  胡  方  新
以  上  正  本  證  明  與  原  本  無  異
中    華    民    國    99    年    4     月    30    日
                              書記官  張  雅  琴


司法院資訊處製作；財團法人民間司法改革基金會備份。
